臺灣臺北地方法院交通事件裁定　　　　　　　　　　九十一年度交聲字第二一九號
　　異議人即
　　受處分人　甲○○
右列受處分人因違反道路交通管理處罰條例案件，對於交通部公路局台北區監理所中
華民國九十一年一月二十一日所為之處分（原處分案號：北監五字第裁四○--Ｃ00
000000號）聲明異議，本院裁定如左：
        主      文
異議駁回。
        理      由
一、汽車號牌每車兩面，應正面懸掛於車輛前後端之明顯適當位置，道路交通安全規
    則第十一條第一項第一款定有明文。又損毀或變造汽車牌照、塗抹污損牌照，或
    以安裝其他器具之方式，使不能辨認其牌號者，處汽車所有人新台幣二千四佰元
    以上四千八佰元以下罰鍰，並責令申請換領牌照或改正，道路交通管理處罰條例
    第十三條第一款亦有明文。
二、本件受處分人即異議人甲○○於民國九十年十一月十三日晚八時三十分許，駕駛
    車牌號碼ＧＲ－○一八六號汽車，行經台北縣新莊市○○路九十三號前，為台北
    縣警察局保安警察隊警員黃智祥攔停，以其後號牌塗抹反光無法辨認，違反前開
    規定，掣單（北縣警交字第Ｃ00000000號）指定應到案日期（九十年十
    一月二十八日）當場舉發，並交由甲○○收執（惟甲○○拒絕於通知單上收受通
    知聯者簽章欄簽名）。嗣因受處分人甲○○依規定到案提出申訴，原處分機關請
    舉發單位調查結果，仍認受處分人確有前揭違規行為，原處分機關遂於九十一年
    一月二十一日依道路交通管理處罰條例第十三條第一項第一款及違反道路交通管
    理事件統一裁罰標準表規定，裁處受處分人罰鍰新台幣二千四佰元。
三、訊據受處分人甲○○矢口否認有塗抹牌照，使不能辨認其牌號之事實，辯稱：其
    並未塗抹上開汽車後號牌，且其於本件被舉發前後分別於九十年十月十日、九十
    一年三月二十九日因交通違規遭照相舉發，相片中之車號均清晰可辨，足見其並
    未於被查獲時有塗抹號牌致無法辨認之行為云云。經查：右揭事實，業據證人即
    舉發員警黃智祥到庭結證稱：當時我們執行夜間巡邏勤務，警車開在駕駛人汽車
    正後方，當時夜間行駛，我們有開車燈，行駛中我們車燈一照該汽車號牌，號牌
    的數字變成白色，我們依道路交通管理處罰條例第十三條第一項第一款規定，攔
    停後逕行舉發。... （問：攔停後有無仔細查看車牌為何燈光照射後無法辨識？
    ）我們查看後，該車大牌有經過處理，表面上好像有經過化學藥劑處理，看起來
    像有化學藥劑噴過有類似塗上膠質的痕跡，如果近距離某個角度看，可以辨識車
    號，但如果正後方整個大牌就看起來像白色。... （問：有無檢查車牌上面到底
    塗上何東西？）一開始有鐵質東西要除去那層膠質，用手沒有辦法除去，我們嘗
    試用刀片刮，但一刮連車牌上面的漆都會掉下來。... （問：三月二十九日受處
    分人超速時可以看得到車牌？）舉發後違規人是否有去回復原狀不得而知，依現
    在車行的處理技術，烤漆如果上過處理，可以回復原狀等語明確（本院九十一年
    九月三十日訊問筆錄參照）。按證人黃智祥為原處分機關認定受處分人有前開違
    規行為之原證人，其到庭在本院法官面前以言詞供述本件訴訟上之待證事實（即
    受處分人有塗抹牌照使不能辨認其牌號之違規事實），本院由其上開供述已得有
    受處分人確有上開違規行為之心證；且於本件卷存證據資料內並無任何積極證據
    足以證明證人黃智祥上開供述係屬虛偽，亦無有足以令人顯信其供述為不可採之
    品性證據或前科證據存在，本院自不得僅以證人黃智祥為本件開單告發受處分人
    之員警而全盤抹煞其在訴訟上所具有之原證人資格。況查交通警察掣單舉發違反
    道路交通管理處罰條例所列之違規事實，本質上為行政處分，係公務員基於職務
    上之權力，依法就特定之具體事件所為之具公法上效果之單方面行政行為，基於
    公務員為公法上行為具有公信力之原則，該行政行為當可被推定為真正，其據以
    依法處分之事實認定亦為正確無誤。至受處分人雖提出其於九十年十月十日、九
    十一年三月二十九日之另案違規舉發相片，主張其未塗抹號牌云云，然九十年十
    月十日之違規舉發時間為白晝時間，不足為受處分人有利之認定，另九十一年三
    月二十九日之另案舉發相片，亦屬本案事後四個月以後之事實，不足憑以認定受
    處分人於九十年十一月十三日時無塗抹號牌之行為。綜上所述，受處分人之違規
    行為堪以認定，受處分人空言否認，所辯無非係卸責之詞，不足採信。從而原處
    分機關依道路交通管理處罰條例第道路交通管理處罰條例第十三條第一項第一款
    及違反道路交通管理事件統一裁罰標準表規定，裁處受處分人二千四百元罰鍰，
    核無違誤。本件聲明異議為無理由，應予駁回。
據上論斷，應依道路交通案件處理辦法第十九條，裁定如主文。
中      華      民      國    九十一    年      十      月    三十一    日
                                      臺灣臺北地方法院刑事第八庭
                                          法  官  朱瑞娟
右正本證明與原本無異
如不服本裁定，應於裁定送達後五日內向本院提出抗告狀。
                                          書記官  葉金發
中      華      民      國    九十一    年      十一    月      三      日
